臺灣臺中地方法院刑事判決　　　　　　100年度交訴字第217號
公　訴　人　臺灣臺中地方法院檢察署檢察官
被　　　告　潘倫翔
上列被告因偽造文書等案件經檢察官提起公訴（100年度偵字第
9220號），嗣因被告就被訴事實為有罪之陳述，經本院告知簡式
審判程序之意旨，並聽取公訴人、被告之意見後，本院合議庭裁
定由受命法官獨任依簡式審判程序審理，判決如下：
    主    文
潘倫翔服用酒類，不能安全駕駛動力交通工具而駕駛，處罰金新
臺幣貳萬元，罰金如易服勞役，以新臺幣壹仟元折算壹日；又行
使偽造私文書，足以生損害於公眾及他人，處有期徒刑肆月，如
易科罰金，以新臺幣壹仟元折算壹日，如附表所示各文件上偽造
之簽名及署押均沒收。
    犯罪事實
一、潘倫翔於民國100年3月31日17時許，在臺中市○○區○○路
    91號4樓之家中，飲用高梁酒1杯後，已達不能安全駕駛動力
    交通工具之程度，於同日17時50分許，仍騎乘車牌號碼GIB-
    740號之機車上路，沿臺中市○○區○○路由北往南方向行
    駛；嗣於18時8分許，行經臺中市○○區○○路1段312巷口
    前，因酒後受酒精影響，其注意及反應能力均降低，致其所
    騎乘之上開機車，不慎撞及騎乘在其前方，由陳欣惠所騎乘
    之車牌號碼002-GZF號機車之車尾，致陳欣惠人車倒地，受
    有左下胸部及左上腹部交界處挫傷疼痛之傷害（過失傷害部
    分，陳欣惠已撤回告訴，本院另為公訴不受理之諭知）。經
    到場處理該交通事故之員警於同日18時38分許，檢測其呼氣
    酒精濃度為每公升0.37毫克。
二、潘倫翔因前有過失傷害案件經通緝，恐為警查覺；竟於上開
    交通事故後之同日18時38分許起至同日22時30分許止，在臺
    中市政府警察局豐原分局潭子分駐所，於警方實施酒測時，
    冒用其友人「曾穎盟」之姓名、年籍應訊，並基於偽造署押
    及行使偽造私文書之接續犯意，先後分別於同日18時38分許
    起接續在酒精濃度檢測單、權利告知書、臺中市政府警察局
    執行拘提逮捕告知親友通知書、臺中市政府警察局執行拘提
    逮捕告知本人通知書、舉發違反道路交通管理事件通知單移
    送聯上，先後偽造如附表所示之「曾穎盟」簽名並按捺指印
    ，並將其中之權利告知書、臺中市政府警察局執行拘提逮捕
    告知親友通知書、臺中市政府警察局執行拘提逮捕告知本人
    通知書、舉發違反道路交通管理事件通知單移送聯等偽造之
    私文書，執之交予承辦員警而行使之，均使曾穎盟本人受有
    刑事訴追之虞，而足以生損害於曾穎盟及警察機關偵查道路
    交通事故之正確性。嗣經警方調閱曾穎盟之照片加以核對，
    始查悉上情。
三、案經陳欣惠訴由臺中市政府警察局豐原分局報告臺灣臺中地
    方法院檢察署檢察官偵查起訴。
    理    由
一、本件係經被告於準備程序期日為有罪之陳述，而經本院合議
    庭裁定由受命法官獨任以簡式審判程序加以審理，則依據刑
    事訴訟法第273 條之2 、同法第159 條第2 項之規定，不適
    用傳聞法則有關限制證據能力之相關規定；並得依同法第31
    0條之2之準用同法第454條之規定製作略式判決書，依法僅
    需記載犯罪事實、證據名稱及應適用之法條，並得以簡略方
    式為之，如認定之犯罪事實、證據及應適用之法條，與檢察
    官聲請簡易判決處刑書或起訴書之記載相同者，得引用之，
    合先敘明。
二、訊據被告潘倫翔就上開時間、地點酒後駕車、過失傷害，並
    於附表所示文書冒用「曾穎盟」簽名署押之行為均坦承不諱
    ，核與陳欣惠於警詢、偵訊所述、曾穎盟於警詢所述，均相
    符合，並有卷附之臺中市政府警察局執行拘提逮捕告知本人
    通知書、臺中市政府警察局執行拘提逮捕告知親友通知書、
    臺中市政府警察局告知書、道路交通事故當事人酒精測定紀
    錄表、刑法第185條之3案件觀察紀錄表、道路交通事故現場
    圖、道路交通事故調查報告表（一）、（二）、現場照片12
    張、臺中市警察局舉發違反道路交通管理事件通知單、臺中
    市政府警察局執行拘提逮捕告知本人通知書、臺中市政府警
    察局執行拘提逮捕告知親友通知書、臺中市政府警察局告知
    書、臺中市警察局舉發違反道路交通管理事件通知單、清泉
    醫院診斷證明書等可稽，被告自白與事實相符，其犯罪事實
    應可認定。
三、應適用之法條：
（一）刑事訴訟法第299條第1項前段、第273條之1第1項第1項、
      第310條之2、第454條。
（二）刑法第185條之3、第216條、第210條、第219條、第41條
      第1項前段、第42條第3項。
（三）刑法施行法第1條之1第1項、第2項前段。
本案經檢察官戚瑛瑛到庭執行職務。
中    華    民    國   100    年    8     月    19    日
                  刑事第十五庭  法  官  劉國賓
以上正本證明與原本無異。
如不服本判決應於收受判決後10日內向本院提出上訴書狀，並應
敘述具體理由；其未敘述上訴理由者，應於上訴期間屆滿後20日
內向本院補提理由書（均須按他造當事人之人數附繕本）「切勿
逕送上級法院」。
                                書記官  張隆成
中    華    民    國   100    年    8     月    19    日
附表 潘倫翔使用曾穎盟名義之簽名或署押文書位置及數量：
一、道路交通事故當事人酒精測定紀錄表（警卷第17頁）、「曾
    穎盟」簽名一枚。
二、臺中市政府警察局執行拘提逮捕告知本人通知書（警卷第30
    頁）、「曾穎盟」簽名一枚、署押一枚。
三、臺中市政府警察局執行拘提逮捕告知親友通知書（警卷第31
    頁）、「曾穎盟」簽名一枚、署押一枚。
四、臺中市政府警察局告知書（警卷第32頁）、「曾穎盟」簽名
    一枚、署押一枚。
五、臺中市警察局舉發違反道路交通管理事件通知單（警卷第33
    頁）、「曾穎盟」簽名一枚。
附錄論罪科刑法條
中華民國刑法第185條之3
服用毒品、麻醉藥品、酒類或其他相類之物，不能安全駕駛動力
交通工具而駕駛者，處 1 年以下有期徒刑、拘役或科或併科 15
萬元以下罰金。
中華民國刑法第210條
（偽造變造私文書罪）
偽造、變造私文書，足以生損害於公眾或他人者，處 5 年以下
有期徒刑。
中華民國刑法第216條
（行使偽造變造或登載不實之文書罪）
行使第 210 條至第 215 條之文書者，依偽造、變造文書或登載
不實事項或使登載不實事項之規定處斷。